臺灣花蓮地方法院刑事判決　　　　　　　 96年度訴字第374號
公　訴　人　臺灣花蓮地方法院檢察署檢察官
被　　　告　甲○○
指定辯護人　本院公設辯護人呂維
上列被告因違反槍砲彈藥刀械管制條例案件，經檢察官提起公訴
（96年度偵字第3056號），本院判決如下：
    主  文
甲○○未經許可，持有可發射子彈具有殺傷力之改造手槍，處有
期徒刑壹年陸月，併科罰金新臺幣參萬元，罰金如易服勞役，以
新臺幣壹仟元折算壹日。緩刑肆年，並應於判決確定後壹年內，
向執行檢察官指定之公益團體、地方自治團體或社區提供貳佰肆
拾小時之義務勞務，緩刑期間付保護管束。扣案之改造手槍壹枝
（槍枝管制編號0000000000）及彈匣壹個，均沒收。
    事  實
一、甲○○明知未經主管機關許可，不得非法持有可發射子彈具
    有殺傷力之各式槍枝，於民國96年4 月間某日在花蓮縣吉安
    鄉法華山七腳川溪旁之土堆，拾獲仿FN廠1910型半自動手槍
    ，換裝土造金屬槍管可發射子彈具有殺傷力之改造手槍1 枝
    （槍枝管制編號0000000000）及彈匣1 個（並無證據證明該
    改造手槍及彈匣係他人之遺失物或脫離本人持有之物，依罪
    疑為輕法則，應認該改造手槍、彈匣均係他人丟棄之物），
    並將之藏放在其位於花蓮縣吉安鄉○○○街127巷5號住處而
    持有，嗣於96年6月13日凌晨3時分許，在址設花蓮縣吉安鄉
    ○○○街1號「御花園KTV」內飲酒唱歌，因酒後與多位不詳
    姓名年籍之人發生爭執，竟回家持上開手槍（含彈匣1 個）
    返回「御花園KTV 」示威，然因對方人多勢眾反遭毆打，慌
    亂中其所有花格子手提包1 只遺留現場，因該手提包內有上
    開改造手槍（含彈匣1 個）及皮夾（內有甲○○之汽、機車
    駕駛執照、健保卡、捐血卡、車牌號碼AN5-565、AQ3-313號
    機車行照等物）1 只，而為警循線查獲，並扣得上開改造手
    槍（含彈匣1個）1枝。
二、案經花蓮縣警察局吉安分局報告臺灣花蓮地方法院檢察署檢
    察官偵查起訴。
    理  由
壹、程序事項：
一、按被告之自白，非出於強暴、脅迫、利誘、詐欺、疲勞訊問
    、違法羈押或其他不正之方法，且與事實相符者，得為證據
    ，刑事訴訟法第156條第1項定有明文。本案被告甲○○於警
    詢、檢察官偵訊中關於其持有改造手槍之自白，均未抗辯具
    有非任意性之情形，本院亦查無明顯事證有上述不正訊（詢
    ）問之情，應認其自白具有任意性，而有證據能力。
二、內政部警政署刑事警察局96年7月17日刑鑑字第0960093756
    號槍彈鑑定書係鑑定被告持有之改造手槍是否具有殺傷力，
    依其所見所為之證明文書，核其本質乃為被告以外之人於審
    判外之書面陳述，依刑事訴訟法第159條第1項之規定，不具
    證據能力（前述證據性質上雖為公務員職務上所製作之證明
    文書，但既為針對本件被告持有槍枝之個案作成，即與刑事
    訴訟法第159條之4第1 款所示，可經常處於可受公開檢查之
    狀態，設有錯誤，甚易發現而予及時糾正之例行性紀錄文書
    有間，非刑事訴訟法第159條之4第1 款所謂得成為傳聞例外
    之公文書，而不能依此規定取得證據能力）。惟因檢察官、
    辯護人及被告於本院行準備程序及審理時對作為證據使用均
    表示沒有意見，且該鑑定書與檢察官主張之事實有關聯性，
    而刑事警察局作成前開鑑定書時亦無任何不適當之情況，依
    刑事訴訟法第159條之5第2 項規定，有證據能力。至於扣案
    之改造手槍（含彈匣1個）1枝、花格子手提袋1只、皮夾1個
    （內有甲○○之汽、機車駕駛執照、健保卡、捐血卡、車牌
    號碼AN5-565、AQ3-313號機車行照等物），均為偵辦員警合
    法取得之證物，以及卷附之現場照片12張、監視錄影帶翻拍
    照片4張、消費帳單1張、汽車駕駛執照影本等物，均非供述
    證據，無傳聞法則之適用，與本案具有關聯性，均具有證據
    能力。
貳、實體事項：
一、被告於上開時、地未經許可，非法持有改造手槍而為警查獲
    之事實，業據被告於警詢、偵訊及本院審理時坦承不諱，並
    有上開改造手槍1 枝扣案可資佐證，且扣案之改造手槍經送
    內政部警政署刑事警察局鑑驗結果，認：「送鑑手槍壹枝（
    槍枝管制編號0000000000），認係改造手槍，由仿FN廠1910
    型半自動手槍製造之槍枝，換裝土造金屬槍管而成，擊發功
    能正常，可供擊發適用子彈使用，研判具殺傷力」等情，亦
    有該局96年7 月17日刑鑑字第0960093756號槍彈鑑定書在卷
    可稽，並有卷附之現場照片12張、監視錄影帶翻拍照片4 張
    、消費帳單1 張、汽車駕駛執照影本，及扣案之花格子手提
    袋1只、皮夾1個（內有甲○○之汽、機車駕駛執照、健保卡
    、捐血卡、車牌號碼AN5-565、AQ3-313號機車行照等物）可
    資證明，是被告自白核與事實相符，應可採信，本件事證明
    確，被告犯行堪予認定，應依法論科。
二、核被告所為，係犯槍砲彈藥刀械管制條例第8條第4項之未經
    許可，持有可發射子彈具有殺傷力之改造手槍罪。被告雖未
    經許可持有上開改造手槍，有危害社會治安之虞，其行為固
    然可議，惟被告係於77年8 月16日生（見卷附之汽車駕駛執
    照影本），尚未滿20歲，年紀尚輕、智識淺薄，疏忽持有槍
    枝之嚴重性，然其犯後對於所涉重罪勇於承認，足見確有悔
    意，且僅持有改造槍枝而未一併持有子彈，危害尚屬輕微，
    犯罪情狀顯可憫恕，如科以最低法定刑度，猶嫌過重，乃依
    刑法第59條之規定，酌量減輕其刑，並審酌被告先前並無任
    何前科紀錄（見卷附臺灣高等法院被告前案紀錄表），素行
    良好，其智識程度不高，危害尚非嚴重，暨被告坦承犯行，
    犯後態度良好等一切情狀，量處如主文所示之刑，並就併科
    罰金部分，依刑法第42 條第3項之規定諭知易服勞役之折算
    標準，以示懲儆。至扣案之改造手槍（含彈匣1個）1枝（槍
    枝管制編號0000000000），業經鑑定具有殺傷力，如前所述
    ，係屬違禁物，應依刑法第38條第1項第1款之規定宣告沒收
    。
三、末查被告前未曾受任何罪刑之宣告，有臺灣高等法院被告前
    案紀錄表在卷可稽，其因一時失慮致罹刑典，犯罪後已認罪
    並深具悔意，本院認其經此偵、審程序及罪刑宣告之教訓後
    ，當知警惕而無再犯之虞，所受刑之宣告以暫不執行為適當
    ，爰併諭知緩刑4年，以勵自新，並應於本判決確定後1年內
    ，向執行檢察官指定之公益團體、地方自治團體或社區提供
    240小時之義務勞務，且於緩刑期間內交付保護管束。
據上論斷，應依刑事訴訟法第299條第1項前段，槍砲彈藥刀械管
制條例第8條第4項，刑法第11條前段、第59條、第42條第3 項、
第74條第1項第1款、第2項第5款、第93條第1項第1款、第38條第
1項第1款，判決如主文。
本案經檢察官王怡仁到庭執行職務。
中　　華　　民　　國　　96　　年　　11　　月　　6 　　日
　　          　　刑事第三庭    審判長法  官  李世華
                                      法  官  張嘉芬
                                      法　官　許乃文
上列正本證明與原本無異。
如對本判決不服，應於送達後10日內，向本院提出上訴狀。
（上訴狀應記載具體上訴理由並應抄附繕本）
中　　華　　民　　國　　96　　年　　11　　月　　6 　　日
                                      書記官
附錄本判決論罪之法律條文：
槍砲彈藥刀械管制條例第8條：
未經許可，製造、販賣或運輸鋼筆槍、瓦斯槍、麻醉槍、獵槍、
空氣槍或第4條第1項第1款所定其他可發射金屬或子彈具有殺傷
力之各式槍砲者，處無期徒刑或5年以上有期徒刑，併科新臺幣1
千萬元以下罰金。
未經許可，轉讓、出租或出借前項所列槍枝者，處5年以上有期
徒刑，併科新臺幣1千萬元以下罰金。
意圖供自己或他人犯罪之用，而犯前二項之罪者，處無期徒刑或
 7年以上有期徒刑，併科新臺幣1千萬元以下罰金。
未經許可，持有、寄藏或意圖販賣而陳列第1項所列槍枝者，處3
 年以上10年以下有期徒刑，併科新臺幣700萬元以下罰金。
第1項至第3項之未遂犯罰之。
